# 评估增值是否可以不确认递延所得税负债

提问人：好个秋 时间：2020-01-02 14:12:34
请问，债务人用子公司全部股权抵偿债务，以评估净资产做为交易对价，对债权人而言，被收购公司可抵扣亏损金额大于评估增值金额，由于未来不确定有足够的利润来抵减可抵扣亏损，子公司也未确认递延所得税资产，基于这个原因，合并报表时是否可以不确认递延所得税负债呢？另：抵债来的子公司股权（或资产）准备对外出售，但不符合持有待售资产定义（未找到满意的下家，未签订出售协议），是否可以不确认长投（或固定资产），在其他非流动资产列示呢？谢谢！！

回答人：chenyiwei
1 、如果确定取得抵债股权构成非同一控制下合并的，则在债权人合并报表层面应就该子公司的购买日资产公允价值与计税基础之间的差额确认递延所得税负债。如果该子公司累计亏损，预计在可预见的未来不会实际发生所得税缴纳义务的，则可以在已确认的递延所得税负债的限额内确认对应的与可抵扣亏损相关的递延所得税资产，这也同样作为对购买日所确认的合并商誉的调整因素。
2 、抵债来的子公司股权（或资产）准备对外出售，但不符合持有待售资产定义（未找到满意的下家，未签订出售协议），此时不可以“不确认长投（或固定资产），在其他非流动资产列示”。